【裁判字號】    99,審訴,755
【裁判日期】    990531
【裁判案由】    毒品危害防制條例
【裁判全文】
臺灣高雄地方法院刑事判決             99年度審訴字第755號
公  訴  人  臺灣高雄地方法院檢察署檢察官
被      告  甲○○
上列被告因毒品危害防制條例案件，經檢察官提起公訴（99年度
毒偵字第531 號），被告就被訴事實為有罪之陳述，經告知簡式
審判程序之旨，並聽取被告與公訴人之意見後，本院合議庭裁定
由受命法官獨任進行簡式審判程序，本院判決如下：
    主  文
甲○○施用第一級毒品，累犯，處有期徒刑捌月；扣案如附表所
示之第一級毒品海洛因貳包，均沒收銷燬之。
    事  實
一、甲○○前於民國87年間，因施用毒品案件，經本院裁定送觀
    察、勒戒後，認無繼續施用毒品之傾向，而於88年2 月6 日
    觀察、勒戒執行完畢釋放，由臺灣高雄地方法院檢察署檢察
    官以87年度偵字第28776 號不起訴處分確定。又於90年、92
    年、93年間，因施用毒品、妨害風化、侵占等案件，經本院
    以93年度訴緝字第150 號、93年度訴字第1700號、95年度簡
    字第702 號、臺灣高等法院高雄分院以84年度上訴字第566
    號，各判處有期徒刑9 月、5 月、7 月、3 月、1 年，嗣經
    裁定減刑為有期徒刑4 月15日、2 月15日、3 月15日、1 月
    15日、6 月，且定應執行刑有期徒刑1 年3 月確定，於96年
    3 月27日縮短刑期假釋出獄，並於96年12月26日假釋期滿未
    經撤銷而執行完畢。詎甲○○仍不知悔改，竟基於施用第一
    級毒品之犯意，於98年12月19日某時許，在其與女友乙○○
    位於高雄市○鎮區○○街105 號3 樓之3 之同居處所，以針
    筒注射之方式，施用第一級毒品海洛因1 次。嗣警於98年11
    月19日下午2 時40分許，至前揭處所，經乙○○同意處搜索
    ，而扣得如附表所示之第一級毒品海洛因2 包，經警持檢察
    官核發拘票，於98年12月21日下午2 時50分許，在高雄市前
    鎮區○○○路與和誠街口，將甲○○拘提到案，經徵得其同
    意採尿送驗結果呈嗎啡陽性反應，始獲上情。
二、案經高雄市政府警察局鼓山分局移送臺灣高雄地方法院檢察
    署檢察官偵查起訴。
    理  由
一、本件被告甲○○所犯係死刑、無期徒刑、最輕本刑為3 年以
    上有期徒刑以外之罪，其於準備程序中就被訴事實為有罪之
    陳述，經本院告知簡式審判程序之旨，並聽取公訴人及被告
    意見後，合議庭裁定由受命法官獨任進行簡式審判程序，合
    先敘明。
二、訊據被告對於上揭時、地，施用第一級毒品海洛因之事實，
    坦承不諱；而被告為警查獲所採之尿液檢體，經送高雄市立
    凱旋醫院以酵素免疫法及氣相層析質譜法檢驗結果，呈現嗎
    啡陽性反應，此有高雄市立凱旋醫院99年1 月8 日濫用藥物
    尿液檢驗報告暨高雄市政府警察局鼓山分局98年查獲毒品案
    件嫌疑人尿液代碼- 姓名對照登記表（代碼：E-354 號）各
    1 份附卷可稽；且扣案之白色粉末2 包，經送高雄市立凱旋
    醫院鑑驗之結果，均含有第一級毒品海洛因成分（驗前淨重
    與驗後淨重如附表所示）無訛，有該醫院99年1 月11日濫用
    藥物成品檢驗鑑定書1 份在卷可佐，是被告施用第一級毒品
    之犯行，堪以認定，應予依法論科。
三、核被告所為，係犯毒品危害防制條例第10條第1 項之施用第
    一級毒品罪。被告持有第一級毒品後進而施用，其持有之低
    度行為應為施用之高度行為所吸收，故不另論其持有毒品罪
    。被告前因施用毒品、妨害風化、侵占等案件，經法院分別
    判處有期徒刑9 月、5 月、7 月、3 月、1 年，嗣經裁定減
    刑且定應執行有期徒刑1 年3 月確定，並於96年12月26日執
    行完畢，有臺灣高等法院被告前案紀錄表1 份在卷可佐，是
    被告於有期徒刑執行完畢後，5 年內故意再犯本件有期徒刑
    以上之罪，為累犯，應依法加重其刑。本院審酌被告前因施
    用毒品案件，經觀察、勒戒程序，由檢察官不起訴處分，再
    因施用毒品案件，經法院判刑確定，並執行完畢後，仍不知
    悛悔，再次施用毒品自戕其身，顯然缺乏戒絕毒品之決心，
    惟念及被告坦承施用第一級毒品之事實，且其行為尚未害及
    他人，並斟酌被告之犯罪動機、手段、持有毒品數量，以及
    被告之智識程度等一切情狀，量處如主文所示之刑。扣案之
    白色粉末2 包，業經高雄市立凱旋醫院鑑驗係均屬第一級毒
    品海洛因無訛，已如前述，而包裝袋與其上殘留之毒品，已
    難以分析剝離，應依毒品危害防制條例第18條第1 項前段規
    定，不問屬於犯人與否，併宣告沒收銷燬之，至於送鑑耗損
    之海洛因粉末，既已滅失，自無庸再予宣告沒收銷燬之必要
    。
據上論斷，應依刑事訴訟法第273 條之1 第1 項、第299 條第1
項前段，毒品危害防制條例第10條第1 項、第18條第1 項前段，
刑法第11條、第47條第1 項，判決如主文。
本案經檢察官李英霆到庭執行職務。
中    華    民    國    99    年    5     月    31    日
                  刑事第十庭  法  官  高增泓
以上正本證明與原本無異。
如不服本判決，應於收受送達後10日內向本院提出上訴書狀。
中    華    民    國    99    年    5     月    31    日
                              書記官  王淑娟
附錄本判決論罪科刑法條全文：
毒品危害防制條例第10條
施用第一級毒品者，處6月以上5年以下有期徒刑。
施用第二級毒品者，處3年以下有期徒刑。
附表：
┌──┬───────────┬──────────┐
│編號│物品名稱              │數量及重量          │
│    │                      │                    │
├──┼───────────┼──────────┤
│一  │第一級毒品海洛因      │1 包 (驗前淨重0.074 │
│    │                      │公克、驗後淨重0.067 │
│    │                      │公克)               │
├──┼───────────┼──────────┤
│二  │第一級毒品海洛因      │1 包 (驗前淨重0.047 │
│    │                      │公克、驗後淨重0.038 │
│    │                      │公克)               │
└──┴───────────┴──────────┘

司法院資訊處製作；財團法人民間司法改革基金會備份。
